【裁判字號】    94,交易,299
【裁判日期】    950427
【裁判案由】    業務過失傷害
【裁判全文】
臺灣士林地方法院刑事判決             94年度交易字第299號
公  訴  人  台灣士林地方法院檢察署檢察官
被      告  丙○○
                           樓.
選任辯護人  徐南城律師
右列被告因業務過失傷害案件，經檢察官提起公訴 (94年度調偵
字第303 號)， 本院判決如左：
    主  文
丙○○從事業務之人，因業務上之過失傷害人，處有期徒刑參月
，如易科罰金以參佰元折算壹日。
    事  實
一、丙○○係計程車司機，為從事駕駛業務之人，於民國（以下
    同）94年4 月7 日下午4 時30分許，駕駛車牌946 –MQ號營
    業用小客車，沿臺北市大同區○○○路○ 段由北向南行駛，
    行經重慶北路1 段與鄭州路交岔口禁止左轉路段，原應注意
    禁止左轉路段，不得迴車，而依當時情況無不能注意情事，
    竟疏未注意而違規迴車準備載客，適甲○○騎駛車牌CNK –
    926 號重型機車因前方有貨車擋住去路，乃自車陣中鑽行從
    第二車道鑽到第一車道，從丙○○所有946 –MQ號營業用小
    客車左側同向經過，因疏未注意車前狀況，見丙○○之營小
    客車突然作迴轉操作，甲○○之機車閃避不及致發生車禍，
    甲○○人車倒地，致甲○○受有右側鎖骨骨折、尾骨骨折
    等傷害，被告於肇事後即向警報案接受偵訊並坦承肇事。
二、案經甲○○訴由臺北市政府警察局大同分局報告台灣士林地
    方法院檢察署檢察官偵查起訴。
     理  由
一、訊據被告丙○○雖坦承於前揭時地駕駛車牌946 –MQ號營業
    用小客車違規迴轉準備載客，致與甲○○所騎駛之機車發生
    車禍，人車倒地等情供承不諱，然矢口否認與甲○○之機車
    有發生碰撞，辯稱其雖違規迴轉，但案發當時其車是處於靜
    止狀態，甲○○之機車在車陣中蛇行，自己在其計程車前方
    跌倒，其車未撞倒甲○○之機車，其僅是配合調查云云。
二、按汽車駕駛人在禁止左轉路段不得迴車，違之者應依道路交
    通管理處罰條例第49條第1 項第3 款之規定處罰，經查被告
    是計程車職業駕駛人，對於在前揭時、地違規迴車一事亦供
    承不諱，並有職業小行車駕駛執照1 張在卷足憑，次查證人
    乙○○（至現場處理車禍之員警）於本院審理時結證稱：本
    件是甲○○機車之右前側塑膠車殼與丙○○計程車之左前輪
    鋼圈擦撞，因為計程車前輪鋼圈有一片新的黑色擦痕等語屬
    實（卷附車輪照片或許因反光之緣故，無法清晰看出該擦痕
    ）；核與告訴人指訴情節相符，再查本件肇事經送台北市車
    輛行車事故鑑定委員會鑑定結果亦認為：肇事路口西北角交
    通號誌上設有禁止左轉標誌，依規定被告丙○○營小客車不
    得於該路口迴轉，另被告丙○○稱其車係靜止狀態遭甲○○
    機車自左側超車撞及，惟依警方交通事故現場圖所示營小客
    車最終停車位置左前車頭跨越在中央分隔島前之槽化分向標
    線（車輛依規定不得跨越）上，而機車係倒於營小客車左前
    方，且機車倒地刮地痕呈現往東南走向，再參照被告丙○○
    訊問筆錄自承其車有偏行，但未完全轉之情況判斷，顯示營
    小客車是在迴轉過程中肇事，推論營小客車準備迴轉時甲○
    ○之機車已行駛在其車旁，當被告丙○○營小客車突然做迴
    轉操作霎時，甲○○機車閃避不及致發生事故，因認被告丙
    ○○在設有禁止左轉標誌處違規迴轉為肇事主因，有台北市
    車輛行車事故鑑定委員會鑑定書一紙在卷足憑，是依當時情
    況無不能注意情事，被告竟疏未注意而違規迴車準備載客，
    其違規迴車之行為顯有過失。另依該鑑定書雖認告訴人甲○
    ○無肇事因素，然查告訴人自承當時其機車因前方有貨車擋
    住去路，乃自車陣中鑽行從第二車道鑽到第一車道，因見丙
    ○○之營小客車突然作迴轉操作，而不及閃避，其亦顯有未
    注意車前狀況之疏忽，為與有過失並此敘明。此外復有台北
    市政府警察局交通警察大隊事故肇事原因初步分析研判表、
    案發現場及車損照片6 張、道路交通事故現場圖、交通事故
    補充資料、交通事故談話紀錄表在卷可資佐證，而告訴人甲
    ○○因此肇事受有右側鎖骨骨折、尾骨骨折之傷害，亦有
    台北市立聯合醫院中興院區診斷證明書1 紙在卷可按，告訴
    人因
    本件車禍受傷，與被告之過失行為間並有相當因果關係。從
    而，罪證明確，被告過失犯行洵堪認定。
二、被告丙○○係職業駕駛人，於執行業務中開車肇事，致人受
    傷，核其所為，係犯刑法第284 條第2 項前段之業務過失普
    通傷害罪，又被告於肇事後即向警報案接受偵訊並坦承肇事
    ，有台北市○○○○○道路交通事故肇事人自首情形記錄表
    可按，為對於未發覺之罪自首而受裁判，應酌減其刑。爰審
    酌被告之過失程度、所生之危害、肇事後之態度及告訴人甲
    ○○因而受傷，亦同有過失，且被告尚未與被害人為民事和
    解賠償等一切情狀，判處有期徒刑三月，並諭知易科罰金之
    折算標準。
三、據上論斷，應依刑事訴訟法第299 條第1 項前段，刑法第
    284 條第2 項前段、第62條前段、第41條第1 項前段，罰金
    罰鍰提高標準條例第1 條前段、第2 條，判決如主文。
本案經檢察官繆卓然到庭執行職務。
中    華    民    國    95    年    4     月    27    日
                  刑事第二庭審判長法  官  林清吉
                                  法  官  馬傲霜
                                  法  官  張國棟
以上正本證明與原本無異。
如不服本判決應於送達後10日內向本院提出上訴狀
                                  書記官  陳如玲
中    華    民    國    95    年    4     月    28    日
附錄本案論罪科刑法條全文
刑法第284條
因過失傷害人者，處六月以下有期徒刑、拘役或五百元以下罰金
，致重傷者，處一年以下有期徒刑、拘役或五百元以下罰金。
從事業務之人，因業務上之過失傷害人者，處一年以下有期徒刑
、拘役或一千元以下罰金，致重傷者，處三年以下有期徒刑、拘
役或二千元以下罰金。


司法院資訊處製作；財團法人民間司法改革基金會備份。
